臺灣高等法院高雄分院刑事裁定　　　　 94年度交抗字第109號
抗告人即
受處分人　　甲○○
上列抗告人因違反道路交通管理處罰條例聲明異議案件，不服臺
灣屏東地方法院中華民國94年5 月31日裁定（94年度交聲字第66
號），提起抗告，本院裁定如下：
    主  文
原裁定撤銷，發回臺灣屏東地方法院。
    理  由
一、抗告意旨略以：(一)原審裁定第2 頁第3 行引用證人王文峰之
    證述：當時是由王文峰駕駛車牌號碼7805-GR 車輛，但於同
    頁第14行卻又認定該車輛是由證人楊淑玲所駕駛。抗告人觀
    遍裁定全文，無從得知原審所認定的駕駛人是王文峰，還是
    楊淑玲。(二)其實本件只要調閱事故現場圖、報告表及現場相
    片，就能清楚判斷，根本是楊淑玲超車不當，錯估速度、距
    離，太早搶入原車道導致其車右後輪擦撞抗告人的左前側保
    險桿，無所謂直行車或轉彎車的問題；抗告人在異議狀中所
    謂已完成轉彎，指的就是抗告人已轉進北興路，與楊淑玲車
    同向，並已離開丁字路口，此可由車輛碎片掉落位置非在丁
    字路口可知。(三)原審以抗告人與楊淑玲是否達成民事和解及
    如何賠償，無法為抗告人是否有違反道路交通管理處罰條例
    案件之事實有利認定。但在抗告人未受傷，且未提出民事訴
    訟情況下，楊淑玲豈有自認理直，卻又同意保險理賠抗告人
    之理。(四)違反道路交通管理事件統一裁罰基準表，僅係行政
    機關為協助下級機關或屬官行使裁量權之裁量基準，不得逾
    越母法；道路交通管理處罰條例第48條第6 款之規定是處新
    臺幣（下同）600 元至1,800 元以下罰鍰，但該基準表卻是
    由900 元起跳，顯然逾越母法對人民所無之限制，應屬違法
    。為此依法提出抗告，請求撤銷原裁定等語。
二、本件原裁定略以：甲○○不否認於93年10月16日上午8 時47
    分許，駕駛車牌號碼B8-9191 號自小客車，由南往北方向行
    駛右轉北興路時，與楊淑玲駕駛直行之車牌號碼7805-GR 號
    自小客車發生擦撞等情，並經證人楊淑玲到庭證稱屬實；復
    依甲○○及楊淑玲所駕駛之小客車車損情形，乃認甲○○有
    轉彎車未讓直行車先行之違規事實。則交通部公路總局高雄
    區監理所屏東監理站裁決甲○○轉彎車未讓直行車先行，處
    罰鍰新臺幣900 元，並記違規點數1 點，並無不當，駁回甲
    ○○之異議，固非無見。
三、惟查：本件事故發生後，停放在事故現場之車輛為車牌號
    碼8M-4736 號及7805-GR 號二部自用小客車，有現場相片6
    幀在卷可憑（見本院卷第10、11頁），而楊淑玲於警詢則陳
    稱：「我肇事前駕駛一部車號B8-9191 號自小客車」等語（
    見原審卷第19頁），則本件事故肇事車輛為何，自有查明必
    要。依卷附屏東縣警察局A3類道路交通事故調查報告表（
    見原審卷第23頁）所載內容，本件事故發生後，車上掉落物
    地點與交岔路口中心點相距19公尺，若該掉落物地點為本件
    事故撞擊點，則抗告人甲○○所為已完成轉彎動作之辯解，
    似非不可信。原審就上開事項未詳加審酌、勾稽卷證資料，
    逕駁回異議之聲請，難謂妥適。抗告人甲○○指摘原裁定不
    當，非無理由，自應由本院將原裁定撤銷，發回原審法院詳
    查後，另為妥適之裁定。
四、據上論結，應依道路交通案件處理辦法第26條、刑事訴訟法
    第413條，裁定如主文。
中　　華　　民　　國　　94　　年　　8 　　月　　25　　日
                  刑事第七庭    審判長法　官  莊飛宗
                                      法　官  黃憲文
                                      法　官  曾逸誠
以上正本證明與原本無異。
不得再抗告。
中　　華　　民　　國　　94　　年　　8 　　月　　25　　日
　　　　　　　　　　　　　　　　　　　書記官  郭蘭蕙
